【裁判字號】    92,易緝,243
【裁判日期】    921118
【裁判案由】    恐嚇取財等
【裁判全文】
臺灣高雄地方法院刑事判決                        九十二年度易緝字第二四三號
    公  訴  人  臺灣高雄地方法院檢察署檢察官
    被      告  丁○○
右列被告因恐嚇取財等案件，經檢察官提起公訴（九十一年度偵字第二五○五四號）
，本院判決如左：
    主  文
丁○○無罪。
    理  由
一、公訴意旨係以：被告丁○○與陳德良基於意圖為自己不法所有之概括犯意，連續
    於民國九十一年九月二十三日下午一時許，在台南市○區○○路成功大學光復校
    區後門停車場，竊取乙○○所有ＵＡ─三二七八號小客車，同年十月十三日下午
    九時許，在台南市○○路○段四五六號前，竊取戊○○所有Ｄ二─四六○三號小
    客車，同年月十六日下午十時許，在台南市○○路○段一０五號停車場內，竊取
    林柏男所有ＵＨ─五二八八號小客車，同年月二十五日上午二時許，在高雄市三
    民區○○○路四六三號前，竊取丙○○所有ＺＢ─五三○八號小客車，得手後，
    以電話恐嚇乙○○等人稱，車子在其手上，需要以新台幣（下同）一萬元至五萬
    五千元不等之代價贖回該車，否則將車子毀損，致乙○○等人心生畏懼，分別將
    三萬至五萬不等之金錢匯入以其等名義，向第一商業銀行（下稱第一銀行）開立
    之帳戶；嗣因丙○○於匯款後報警，經萬通商業銀行北高分行配合將陳德良帳戶
    圈存控管，致陳德良因無法順利領款，乃於同年十一月十二日上午十時許，至萬
    通北高分行重為提款卡申辦時，為警當場查獲，並逮捕在銀行外等候之被告丁○○，因認被告丁○○涉犯刑法第三百二十條第一項竊盜罪、第三百四十六條第一
    項之恐嚇取財罪嫌云云。
二、按犯罪事實應依證據認定之，無證據不得推定其犯罪事實；又不能證明被告犯罪
    者，應諭知無罪之判決，刑事訴訟法第一百五十四條、第三百零一條第一項分別
    定有明文。次按認定不利於被告之事實，須依積極證據，苟積極證據不足為不利
    於被告事實之認定時，即應為有利於被告之認定，更不必有何有利之證據，最高
    法院三十年度上字第八一六號判例參照。
三、本案公訴人認被告丁○○涉有恐嚇取財之犯行，係以告訴人乙○○、戊○○、林
    柏男、丙○○之指訴，及以被告丁○○名義，向第一銀行開立之帳戶，確有乙○○等告訴人匯款之紀錄，為其論據。
四、訊之被告丁○○固坦承自九十年六、七月間，曾與陳德良同居半年左右，惟堅決
    否認有何竊盜、恐嚇取財之犯行，辯稱：我並未參與共同竊車、擄車勒贖，我和
    陳德良同居期間，身分証、印章等物品，都由陳德良保管，他曾跟我提過以我的
    名義開了二個戶頭，以便他的親戚匯款給他，但詳細狀況我不清楚，又因為害怕
    被打，也不敢多問，我根本不知道陳德良涉及竊車後擄車勒贖的事等語。經查：
  (一)告訴人乙○○、戊○○、林柏男、丙○○於本院審理九十二年度易字第一號陳德
    良恐嚇取財等案件時，均到庭証稱：恐嚇我的是一名操台語口音之中年男子，從
    頭到尾都只有他一個人而已等語（均見本院九十二年七月二日訊問筆錄），另告
    訴人戊○○於警詢時亦稱：恐嚇我的是一名男子，總共打了五、六通電話等語（
    見九十一年十一月十二日高雄市政府警察局警詢筆錄）；顯見依告訴人乙○○等
    之指訴，並無從認定被告丁○○有參與恐嚇告訴人之犯行。
  (二)告訴人乙○○等四人遭恐嚇後，雖均將贖款匯出，然查：
    1.乙○○係於九十一年九月二十四日十時許，將四萬元贖款，匯至第一銀行灣內
      分行陳德良帳戶內；戊○○係於九十一年十月十五日九時五十分許，將四萬元
      贖款，匯至萬通商業銀行（下稱萬通銀行）北高雄分行陳德良帳戶內；林柏男
      係於九十一年十月十七日十四時四十二分許，將三萬八千元贖款，匯至萬通銀
      行北高雄分行陳德良帳戶內；丙○○係於九十一年十月二十五日十三時許，將
      三萬元贖款，匯至萬通銀行北高雄分行陳德良帳戶內，此業據告訴人乙○○等
      四人指訴明確外，並有萬通北高分行萬通北高雄字第一四三號函所附之陳德良
      萬通北高分行存摺往來明細資料表、戶名為陳德良之第一銀行灣內分行存摺影
      本各一份可佐。
    2.而第一銀行三民分行，雖有以被告丁○○名義，於九十一年十月三日開戶，自
      同年十一月十一日起即無任何交易資料之帳戶存在，此有該行九十二年五月二
      十日【九二】壹三民字第一九○號函一紙足憑，然均非用以收受告訴人乙○○
      等四人匯款之帳戶，已如前述；又被告丁○○自八十九年起至九十二年間，在
      第一銀行僅有上述三民分行之帳戶而已，此有第一銀行三民分行九十二年五月
      二十六日【九二】壹三民字第二○五號函可証，則公訴人以被告丁○○第一銀
      行帳戶，確有乙○○等告訴人匯款之紀錄，而認被告丁○○涉有竊盜、恐嚇取
      財之犯嫌，實屬誤會。
  (三)再者陳德良於其被訴之九十二年度易字第一號恐嚇取財等案件審理時，亦稱：丁○○是受我拖累，她對此事全然不知情等語（見本院九十二年八月二十七日審判
    筆錄）；顯然亦無從認定被告丁○○與陳德良間有何犯意聯絡及行為分擔。
  (四)綜上所述，公訴人所指之前揭証據，均不足以證明被告丁○○之犯行，已如前述
    ；復經本院調查亦無從僅憑被告丁○○與陳德良當時係同居關係，及陳德良至萬
    通銀行北高分行重為提款卡申請時，被告丁○○在外等候之事實，遽認被告丁○○即與陳德良就竊車、恐嚇取財之犯行有犯意聯絡、行為分擔；此外，亦無其他
    證據足認上情；揆諸首揭法條及判例意旨，應諭知被告無罪之判決。
據上論斷，應依刑事訴訟法第三百零一條第一項，判決如主文。
本案經檢察官甲○○到庭執行職務。
中      華      民      國      九十二      年    十一    月    十八    日
                                  臺灣高雄地方法院刑事第四庭
                                  審判長  法  官  陳明富
                                          法  官  李代昌
      法  官  洪珮婷
右正本證明與原本無異。
如不服本判決，應於判決送達後十日內，向本院提出上訴狀。
                                          書記官  于耀文
中    華    民    國      九十二      年      十一      月    十九      日


司法院資訊處製作；財團法人民間司法改革基金會備份。
